【裁判字號】    98,裁,2563
【裁判日期】    981022
【裁判案由】    徵收補償
【裁判全文】
最  高  行  政  法  院  裁  定
                                      98年度裁字第2563號
聲  請  人  甲○○
            乙○○
            丙○○
            丁○○
            戊○○
            己○○
            庚○○
            辛○○
            壬○○
            癸○○
            子○○
上列聲請人因與相對人苗栗縣政府間徵收補償事件，對於中華民
國98年2月20日本院98年度裁字第429號裁定，聲請再審，本院裁
定如下：
    主  文
再審之聲請駁回。
再審訴訟費用由聲請人負擔。
    理  由
一、按對於確定裁定聲請再審，應依行政訴訟法第283條準用第2
    77條第1項第4款之規定表明再審理由，此為必須具備之程式
    。所謂表明再審理由，必須指明確定裁定有如何合於再審事
    由之具體情事，始為相當。倘僅泛言有何條款之再審事由，
    而無具體情事者，尚難謂已合法表明再審理由。如未表明再
    審理由，法院無庸命其補正。
二、本件聲請人主張本院98年度裁字第429號確定裁定（下稱原
    裁定）有行政訴訟法第273條第1項第1、13、14款所定再審
    事由，對之聲請再審，意旨略謂：本件需用土地人經濟部水
    利署（下稱水利署）為辦理苗栗縣南港溪護岸環境改善工程
    ，需用聲請人等所有坐落臺灣省苗栗縣頭份鎮○○段1490、
    1491、1497、1499、1537、1538、1539、1545、1626、1627
    -1、1633地號內部分土地（下稱系爭土地，原屬苗栗縣頭份
    鎮○○段87地價區段，民國95年12月1日辦理96年度公告土
    地現值暨公告地價作業時，將之另劃歸為同段87-2地價區段
    ），於96年4月3日召開會議，於該會議中聲請人對於協議價
    購沒意見，亦未表示反對，是水利署於尚未發放徵收款前，
    將系爭土地分割為水利署所有，水利署按協議當時價額撥款
    至相對人，惟相對人就上開價款未予發放，經聲請人等提出
    異議後，才由苗栗縣政府頭份地政事務所補辦更正公告，是
    該更正公告係於聲請人提出異議後所為，臺中高等行政法院
    97年度訴字第268號判決（下稱前判決）對於聲請人提出之
    有利證據未予斟酌，請求調查之證據未予調查，請求傳訊之
    證人亦未傳訊，判決亦無敘述不傳訊之理由，是聲請人於上
    訴狀中指摘前判決有行政訴訟法第243條第2項第6款事由之
    違法，惟原裁定漏未斟酌，竟認聲請人未具體指摘；另原裁
    定對於聲請人所提之補充上訴理由狀亦漏未斟酌，是原裁定
    顯有行政訴訟法第273條第1項第1、13、14款再審事由云云
    。經查，系爭土地因需用土地人水利署與土地所有權人協議
    價購不成，乃依法報請徵收，為前判決及原裁定確定之事實
    。足見原裁定對於聲請人所提之補充上訴理由狀已為斟酌。
    核其狀載再審理由，無非說明其對於前訴訟程序確定裁判不
    服之理由，對於原裁定僅泛言有行政訴訟法第273條第1項第
    1、13、14款規定之再審事由，惟未具體敘明合於再審之情
    事，依上開規定及說明，其聲請自非合法。
三、據上論結，本件聲請為不合法。依行政訴訟法第283條、第
    278條第1項、第104條、民事訴訟法第95條、第78條、第85
    條第1項前段，裁定如主文。
中    華    民    國    98    年    10    月    22    日
                    最高行政法院第六庭
                        審判長法官  吳  明  鴻
                              法官  胡  方  新
                              法官  林  茂  權
                              法官  侯  東  昇
                              法官  黃  秋  鴻
以  上  正  本  證  明  與  原  本  無  異
中    華    民    國    98    年    10    月    23    日
                              書記官  伍  榮  陞


司法院資訊處製作；財團法人民間司法改革基金會備份。
